【裁判字號】    96,易,450
【裁判日期】    970131
【裁判案由】    竊盜
【裁判全文】
臺灣花蓮地方法院刑事判決               96年度易字第450號
公  訴  人  臺灣花蓮地方法院檢察署檢察官
被      告  甲○○
                    （現於臺灣花蓮監獄執行中）
上列被告因竊盜案件，經檢察官提起公訴（96年度偵字第5026號
），本院判決如下：
    主  文
甲○○竊盜，累犯，處有期徒刑肆月，如易科罰金，以新臺幣壹
仟元折算壹日，減為有期徒刑貳月，如易科罰金，以新臺幣壹仟
元折算壹日。
    事  實
一、甲○○前於民國93年間，因違反毒品危害防制條例案件，經
    本院以93年度林易字第4號判處有期徒刑8月確定；復於93、
    94年間，因涉犯毒品危害防制條例、竊盜及詐欺案件，經本
    院以93年度易字第139號、94年度簡上字第24號、94 年度林
    簡字第55號、分別判處有期徒刑7月、6月、5 月確定並定應
    執行有期徒刑1年4月，嗣與上開有期徒刑8月合併執行，於9
    5年5月31日縮刑期滿執行完畢。竟不知悔改，復意圖為自己
    不法之所有，於96年2月12日23時許，在花蓮縣吉安鄉○○○
    街214 巷內，見乙○○所有停放在該處之車牌號碼7831─KJ
    號自用小客車車窗未關，而徒手竊取乙○○置於該車內之皮
    夾1個（內有新台幣7000元、日幣6000 元、身分證及健保卡
    各1張、提款卡及信用卡各2張等物），得手後將現金花用殆
    盡。
二、案經乙○○訴由花蓮縣警察局吉安分局報請臺灣花蓮地方法
    院檢察署檢察官偵查起訴。
    理  由
一、證據能力部分：按被告以外之人於審判外之言詞或書面陳述
    ，除法律有規定者外，不得作為證據。又被告以外之人於審
    判外之陳述，經當事人於審判程序同意作為證據，法院審酌
    該言詞陳述或書面陳述作成時之情況，認為適當者，亦得為
    證據。當事人、代理人或辯護人於法院調查證據時，知有第
    159條第1項不得為證據之情形，而未於言詞辯論終結前聲明
    異議者，視為有前項之同意，刑事訴訟法第159條第1項及第
    159條之5分別定有明文。查證人乙○○於警詢時之陳述，雖
    不合刑事訴訟法第159條之2、第159條之3有關傳聞法則例外
    之要件，惟公訴人、被告等就前開審判外之言詞陳述之證據
    能力，迄於本案言詞辯論終結前均未聲明異議，本院審酌該
    等言詞或書面陳述作成之情況，核無違法取證及證明力明顯
    過低之瑕疵，認為以之作為證據亦屬適當，故依諸上開規定
    ，上揭證人於警詢時之陳述，具有證據能力。
二、訊據被告甲○○矢口否認有何竊盜犯行，辯稱：本件係伊被
    警察借提出去後，警察拿96年2 月之失竊紀錄要伊吃幾件起
    來，本件案發當時伊人在桃園照顧友人王文明云云。惟查：
    (一)上開犯罪事實已據證人即被害人乙○○於警詢時證述遭竊
      之情形，核與被告於警詢及偵查中自白相符，且有照片 4
      紙在卷可稽。而被告於警詢及偵查中亦均坦承犯行不諱。
      而本件花蓮縣警察局吉安分局原以被告涉嫌分別竊取被害
      人乙○○及丙○○之財物而報請臺灣花蓮地方法院檢察署
      檢察官偵辦，檢察官於偵查時被告即否認丙○○部分，惟
      對本件則仍自白為其所為，此有臺灣花蓮地方法院檢察署
      96年11月5 日訊問筆錄可稽。若被告確係應警要求承擔犯
      罪，何以於檢察官偵查時並未全盤托出而僅否認被害人丙
      ○○部分之犯行。再核以被告亦自承於警詢及偵查中自白
      並未受有不法取供之情形，且證人即花蓮縣警察局吉安分
      局警員鍾子毅於偵查中證稱：並無要求被告吃幾件案件起
      來，且本件借提被告時，係被告逐一指引至現場指認，有
      些地點很偏僻，當時被告承認了約10件案件，有些無報案
      紀錄，有些沒有被害人，只是後來處理時係分開移送等語
      。顯見被告供詞反覆不一，於警詢、偵查中及本院審理漸
      次減縮其竊盜之範圍，應係臨訟卸責之詞，難以憑採。
    (二)被告雖又辯稱：案發當時伊並未在花蓮，而係在桃園照顧
      友人王文明云云。惟證人王文明於本件被告所另涉之本院
      96年度易字第416 號竊盜案審理時證稱：被告於96年1、2
      月間曾間斷的去看伊，但無法確定日期等語，並無從證明
      被告於本件案發時確實不在花蓮。再者，被告於本院行準
      備程序時一再要求傳訊證人王文明，至本院調取上開證人
      王文明於本院之證述筆錄，於本案審理程序提示被告後，
      被告竟謂證人所言不實，益徵被告於本院審理時所言非實
      ，辯解難以採信。至被告另聲請傳訊桃園縣警察局龜山分
      局大林派出所副所長證明被告案發當時人在桃園，惟該副
      所長，應無可能至始至終均知悉被告行蹤，是並無傳喚之
      必要，併此敘明。
    (三)綜上所述，足認被告確有本件竊盜犯行，被告空言否認犯
      罪，不足採信。本案罪證明確，應依法論科。
三、核被告所為，係犯刑法第320條第1項之竊盜罪。查被告前於
    93年間，因違反毒品危害防制條例案件，經本院以93年度林
    易字第4號判處有期徒刑8月確定；復於93、94年間，因涉犯
    毒品危害防制條例、竊盜及詐欺案件，經本院以93年度易字
    第139號、94年度簡上字第24號、94年度林簡字第55 號、分
    別判處有期徒刑7月、6月、5月確定並定應執行有期徒刑1年
    4月，嗣與上開有期徒刑8月合併執行，於95年5月31 日縮刑
    期滿執行完畢，有臺灣高等法院被告前案紀錄表在卷可憑，
    被告受有期徒刑執行完畢後，5 年以內再故意犯本件有期徒
    刑以上之罪，為累犯，應依刑法第47條第1 項規定加重其刑
    。爰審酌被告已有多項前科，素行非佳，犯罪之手段、目的
    、所竊得之財物價值非鉅，及犯罪後供述反覆，飾詞否認犯
    罪態度不佳等一切情狀，量處如主文所示之刑，並諭知易科
    罰金之折算標準。末查中華民國96年罪犯減刑條例業自96年
    7月16日施行，被告所犯竊盜罪之時間在96年4月24日以前，
    符合減刑之條件，爰依上開條例第2條第1項第3 款之規定，
    就其宣告刑均予以減刑2分之1，並諭知減得之刑之易科罰金
    折算標準。
據上論斷，依刑事訴訟法第299條第1項前段，刑法第320條第1項
、第47條第1項、第41條第1項前段，刑法施行法第1條之1，中華
民國96年罪犯減刑條例第2條第1項第3款、第7條、第9 條，判決
如主文。
本案經檢察官孫源志到庭執行職務。
中    華    民    國    97    年    1     月    31    日
                  刑事第二庭    法  官  林恒祺
上列正本證明與原本無異。
如對本判決不服，應於送達後10日內，向本院提出上訴狀（上訴
狀應記載具體上訴理由並應抄附繕本）告訴人或被害人如對於本
判決不服者，應具備理由請求檢察官上訴，其上訴期間之計算係
以檢察官收受判決正本之日期為準。
中    華    民    國    97    年    1     月    31    日
                                書記官
附錄本判決論罪之法律條文：
中華民國刑法第320條第1項
（普通竊盜罪）
意圖為自己或第三人不法之所有，而竊取他人之動產者，為竊盜
罪，處5年以下有期徒刑、拘役或5百元以下罰金。


司法院資訊處製作；財團法人民間司法改革基金會備份。
